# 广告资源使用权

提问人：贾bei 时间：2021-11-17 17:35:32
请问陈老师，我公司以“空间媒体整包经营”的概念，将整个机场楼内部的广告经营权均授权出去，承担单位为广告公司，具有独立经营权，可以进行各种广告媒体形式。这项事项属于租赁吗？比如把整个机场楼作为一个可识别的资产，可感觉有些别扭（因为还有其他餐饮单位等租赁机场楼部分）。那可否作为授予知识产权里的特许经营权核算？将未来几年收入按时点确认为长期应收和收入，后续冲销长期应收款。求解答@chenyiwei

回答人：chenyiwei
可理解为将机场楼内的所有广告点位（这应该是事先确定的，授权期内变动的可能性应不大）的使用权出租给广告公司，由于其标的资产是某机场楼内的全部广告位资源，满足不可替代性的条件，故存在已识别资产，构成经营租赁。相应地，租金收入应在租赁期内逐步分摊确认。

回答人：chenyiwei
该事项仍属于租赁，其“已识别资产”为特定机场楼内的全部广告位资源。该资产同样具有不可替代性，出租方对此无实质性替换权。

提问人：贾bei 时间：2021-11-18 22:52:03
陈老师@chenyiwei ，我搜到之前有个事项跟我的很相似，为何您给出的是另一种处理方式，有什么区别吗？https://bbs.esnai.com/forum.php? ... hlight=%B9%E3%B8%E6

回答人：chenyiwei
而你提到的另一案例是企业在一定区域内自建广告牌，但其使用受到与政府之间协议约定的制约。

回答人：chenyiwei
你的案例是“个机场楼内部的广告经营权”且广告公司完全独立运营，这种安排是存在已识别资产的，且广告公司主导其运营并可获得绝大部分经济利益，因此属于租赁。